臺灣臺北地方法院民事判決　　　　　　　 96年度訴字第319號
原　　　告　乙○○
原　　　告　甲○○
被　　　告　丙○○
　　　　　　　　　　　（現
上列當事人間因被告詐欺取財案件，經原告提起刑事附帶民事訴
訟，請求侵權行為損害賠償事件，經本院刑事庭裁定移送前來，
本院於民國96年3月19日言詞辯論終結，判決如下：
    主  文
被告應給付原告乙○○新臺幣壹拾萬伍仟元。
被告應給付原告甲○○新臺幣肆拾貳萬仟玖佰伍拾伍元，及自
民國九十五年十一月二十四日起至清償日止，按年息百分之五計
算之利息。
本判決第一項、第二項得假執行。
    事實及理由
甲、程序方面
    按訴狀送達後，原告不得將原訴變更或追加他訴，但有下列
    各款情形之一者，不在此限：(二)請求之基礎事實同一者。(三)
    擴張或減縮應受判決事項之聲明者，按民事訴訟法第255條
    第1項第2、3款定有明文。本件原告甲○○起訴聲明請求：
    被告應給付原告甲○○新臺幣（下同）423,955元。嗣於96
    年2月2日民事訴訟準備書狀變更為：被告應給付原告（甲○
    ○）423,955元，及自起訴狀繕本送達翌日起至清償日止，
    按週年利率5%計算之利息，核其訴之變更與上開規定相符，
    應予准許，合先敘明。
乙、實體方面：
一、原告方面：
　(一)原告乙○○起訴主張：被告於93年10月中旬某日，透過網際
    網路得悉伊有意出售其所有廠牌為HONDAX4、1300C，引擎號
    碼為SC38F-0000000號，車身號碼為SC00-0000000號之重型
    機車1部，售價為135,000元，竟向伊佯稱有意購入該車，並
    相約於同年11月7日，由伊運送該車至臺北市○○區○○街
    20巷17號前，被告向原告乙○○謊稱真正之買主正籌措資金
    中，故僅先交付現金3萬元及由訴外人徐仁宗所簽發面額97
    萬元之支票1紙作為擔保，並相約於同日晚間7時許，將交付
    剩餘款項以換回上開支票，使伊陷於錯誤而將上開機車交予
    被告，嗣因被告並未依約給付剩餘款項，原告乙○○乃於翌
    日提示上開支票發現已遭列為拒絕往來戶，始知被告施用詐
    術向其詐得105,000元，爰依侵權行為規定請求被告返還，
    並聲明：如主文第1項所示。
  (二)原告甲○○起訴主張：被告於94年2月19日起至同年4月4日
    止，在臺北市○○區○○路3段229號原告甲○○所經營之有
    輪重車有限公司（下稱有輪公司），向原告甲○○佯稱其為
    躍馬重機車有限公司股東，欲訂購價值共達158,955元之重
    機車附屬用具及配備，致伊陷於錯誤，陸續交付該等貨品予
    被告，惟被告於詐得上開貨品後，旋即變賣換取現金花用；
    又被告誆稱其在大陸廣東省虎門地區有投資重機車周邊商品
    之工廠，乃邀請原告甲○○於94年3月23日至27日前往考察
    ，亦偽稱可合夥投資，原告甲○○乃於94年3月23日至27日
    與被告及香港友人3人一行前往大陸地區考察，被告並未帶
    原告甲○○至所謂的生產工廠參觀，且該4天行程食宿機票
    費用均由原告甲○○支付，則伊先行為被告代墊費用計15,
    000元；在上開考察行程出發前，被告復於94年3月21日中午
    12時許，佯以急須用錢為由，在電話中向原告甲○○借款5
    萬元，並佯稱該借款事後可移作前開中國大陸投資之資本，
    使伊不疑有他，於同日下午3時許，前往華泰商業銀行（下
    稱華泰銀行）大同分行，匯款5萬元至被告所有之聯邦商業
    銀行大直分行第000000000000號帳戶內；再於94年3月23日
    ，在上址有輪公司，佯以發生車禍需款賠償為由，向原告甲
    ○○借款20萬元，原告甲○○迫於中國大陸考察行程在即，
    機票及食宿已均預訂，不願見行程延宕及造成退票諸項手續
    ，仍誤信為真，簽發付款行為華泰銀行大同分行、票號AB00
    00000，發票日94年3月23日之同額支票1紙予被告，詎被告
    於詐得上開貨品及款項後，避不見面，原告甲○○始知受騙
    ，被告施用詐術向原告甲○○詐得共計423,955元，爰依侵
    權行為規定請求被告返還，並聲明：如主文第2項所示。
二、被告則以：伊並不否認原告甲○○所主張貨款部分之事實，
    其餘均否認等語置辯。
三、經查，原告主張被告詐欺取財之事實，刑事部分業經本院刑
    事庭95年度易訴字第1452號判決被告犯連續詐欺罪累犯處有
    期徒刑2年在案，被告於民事庭當庭表示與原告乙○○間機
    車買賣有簽訂讓渡書，而向原告甲○○進貨之貨款部分願意
    給付等語，惟其餘部分則予以否認，有96年3月19日言詞辯
    論筆錄可稽。惟查，原告乙○○就其主張之事實提出徐仁宗
    所簽發之支票為證，原告甲○○就其主張之事實亦提出有輪
    公司2- 4月份請款明細、中國信託94年4份信用卡帳單、華
    泰銀行跨行匯款單、華泰銀行大同分行支票各1紙為證，並
    經本院依職權調閱上揭95年度易訴字第1452號刑事卷宗核屬
    相符，而被告對原告乙○○、甲○○之主張空言否認，並未
    舉證加以反駁，參以被告對於上開事實業於前揭刑事案件審
    理時均坦承不諱，是原告乙○○、甲○○所為主張均堪信為
    真。從而，原告乙○○主張依據侵權行為損害賠償之法理，
    請求被告賠償10 5,000元，以及原告甲○○主張依據侵權行
    為損害賠償之法理，請求被告賠償423,955元及其遲延利息
    ，均為有理由，自應准許。至於原告陳志強請求被告歸還機
    車部分，因未為訴之聲明，本院爰不予審酌，併此敘明。
四、從而，原告乙○○依據侵權行為法律關係請求被告給付如主
    文第1項所示之金額，為有理由，應予准許；及原告甲○○
    依據侵權行為法律關係請求被告給付如主文第2項所示之金
    額及自起訴狀繕本送達翌日即95年11月24日起至清償日止按
    年息5%計算利息，為有理由，亦應准許。
五、本件均為所命給付之金額未逾50萬元之判決，依民事訴訟法
    第389條第1項第5款之規定，應依職權宣告假執行。
六、據上論結，本件原告乙○○、甲○○之訴均為有理由，並依
    民事訴訟法第78條、第389條第1項第5款，判決如主文。
中　　華　　民　　國　　96　　年　　3 　　月　　29　　日
                  民事第三庭    法　官　曾啟謀
以上正本，係照原本作成。
如對本判決上訴，須於判決送達後20日內向本院提出上訴狀。
中　　華　　民　　國　　96　　年　　3 　　月　　29　　日
                                書記官　王月伶
